【裁判字號】    95,訴,695
【裁判日期】    970421
【裁判案由】    妨害電腦使用罪
【裁判全文】
臺灣臺南地方法院刑事判決               95年度訴字第695號
公  訴  人  臺灣臺南地方法院檢察署檢察官
被      告  丙○○
選任辯護人  黃郁婷律師
上列被告因妨害電腦使用等案件，經檢察官提起公訴（95年度偵
字第283號），本院判決如下：
    主  文
丙○○被訴背信罪部分無罪，被訴妨害電腦使用罪部分公訴不受
理。
    理  由
壹、起訴意旨略以：被告丙○○原係威奈聯合科技股份有限公司
    （下稱威奈公司）製程部副理，負責威奈公司鍍膜機相關電
    腦設備之管理維護，乃為威奈公司處理事務之人。丙○○明
    知附檔名為RCP之參數執行檔係供鍍膜濺鍍設備生產使用，
    附檔名為LG1、LG2、LG3、LG4之參數，係記錄各次鍍膜製程
    中機臺之電壓、電流、氣體流量、真空壓力、薄膜種類特性
    品質及相關流程與參數圖等重要生程資料，竟未經威奈公司
    同意，自行於民國94年5月26日上午7時55分進入臺南科技園
    區育成中心R409室，以威奈公司核發之通行碼開啟鍍膜濺鍍
    設備之控制電腦，將電腦內負責量產之7組參數執行檔「5AO
    EM70-CrN. rcp」、「5A-4MC.rcp」、「Lens-5ACrN-PAT2.
    rcp」、「Lens-5ACr N- PAT1.rcp」、「Mo ST-laxis3T1-0
    1.rcp」、「MoST-1Ti PAT 1.rcp」、「CrTiAIN-F3-3axis-
    part1.rcp」內容修改後，以同檔名回存，同時將700餘個附
    檔名為LG1、LG2、LG3、LG4之鍍膜製程監控參數及附檔名為
    RCP之參數執行檔刪除，使上開設備自92年12月至94年5月間
    所建立之生產、研發、測試數據均無從查知，量產品質亦因
    參數執行檔修改而受影響，致威奈公司受有損害。嗣丙○○
    94年6月間離職後，並於7月間轉赴同業環球奈米科技股份有
    限公司任職，嗣經威奈公司內部清查後，始發現上情，因認
    被告涉犯刑法第342條第1項、第359條之背信以及妨害電腦
    使用罪嫌。
貳、(一)按犯罪事實應依證據認定之，無證據不得認定其犯罪事實
    ，又不能證明被告犯罪者，即應諭知無罪之判決，此刑事訴
    訟法第154條第2項、第301條第1項分別定有明文。次按刑事
    訴訟法第161條第1項規定檢察官就被告犯罪事實，應負舉證
    責任，並指出證明之方法，故檢察官對於起訴之犯罪事實，
    應負提出證據及說服之實質舉證責任，倘其所提出之證據，
    不足為被告有罪之積極證明，或其闡明之證明方法，無從說
    服法官以形成被告有罪之心證，基於無罪推定之原則，自應
    為被告無罪判決之諭知，此最高法院92年台上字第128號判
    例意旨可資參照。(二)又按告訴乃論之罪，告訴人於第一審辯
    論終結前，得撤回其告訴；又告訴乃論之罪經撤回者，應諭
    知不受理之判決，並得不經言詞辯論為之，此刑事訴訟法第
    238條第1項、第303條第3款及第307條分別定有明文。
參、【背信罪部分】：
一、本件起訴檢察官認被告涉有背信罪嫌，係以被告之部分自白
    、威奈公司及告訴人之代表人己○○所為指訴、以及通行碼
    檔案電腦畫面相片2張、育成中心門禁刷卡記錄、檔案修改
    、刪除電腦畫面相片4張等資為主要論據。
二、然訊據被告對於其有於前揭時、地，將起訴書所載電腦內之
    參數檔案（以下簡稱系爭參數）刪除等情固不爭執，惟堅決
    否認有何背信之故意及犯行，辯稱：其是基於個人工作之習
    慣而例行性地刪除該些電腦檔案，且對於告訴人公司應無任
    何影響。辯護意旨則補充：
  (一)系爭監控參數檔，係鍍膜製程之記錄，並無原創性，亦非著
    作之表達，依著作權法第3條第1項第3款規定，並無被保護
    之價值與地位，且上開監控檔乃電腦產生結果之紀錄，並非
    使電腦產生一定結果之指令組合，故依著作權法第5條第l項
    第10款規定，亦非屬著作權法所欲保護之電腦程式著作，故
    被告雖然對於上開檔案於電腦中下達刪除之指令，但一則上
    開檔案不曾真正滅失，事後可以任意回復，二則上開檔案並
    無存在之價值，被告之行為並不會造成任何損失。至於執行
    檔，除「5A0EM70-CrN.rcp」、「5A-4MC.rcp」係告訴人威
    奈聯合科技股份有限公司向英國Teer Coatings Ltd公司買
    回UDP8501鍍膜機及其電腦設備時隨機附贈之執行檔外，其
    餘參數執行檔均是被告根據不同產品之需求所研發，則依著
    作權法第6條第1項規定，除TeerCoat ings Ltd公司隨機附
    贈之二組參數執行檔外，其餘參數執行檔、監控檔，係被告
    改寫原著作之衍生著作，或被告因研發新產品、執行電腦程
    序，於其過程中所產生之原著作，茲依據著作權法第10 條
    本文，以及第11條第1項本文之規定。無論係因研發或生產
    所產生具有原創性之原著作，抑或係改寫英國Teer Coati
    ngs Ltd公司程式之衍生著作，於被告完成上開電腦程式時
    ，其著作人即被告即享有著作權，告訴人縱使得依著作權法
    第11條第2項主張其為著作權人，其亦僅具有得重製、公開
    口述、公開播送、公開傳輸、改作、散布、公開展示、發行
    或公開發表之權利而已，並未因此而取得與著作人即被告相
    等之權利，故被告進行改寫、刪除系爭檔案，乃合法行使權
    利，並無違法、失職。且被告於前開時間內進入告訴人公司
    台南科技園區育成中心R409室、以及修改、回存、或刪除系
    爭參數，均不需要得到告訴人公司之同意，足見被告上開行
    為僅係執行鍍膜工作時之微調行為，乃執行職務過程中之正
    當工作行為，並非違背任務之行為，最多可認是屬處理事務
    之過失，然因無意圖損害告訴人公司利益，故非背信行為。
  (二)又告訴人並不否認於被告任職期間內，全公司僅被告一人熟
    悉、專擅操控系爭鍍膜機及其電腦設備，故自被告離職以後
    ，告訴人公司內部即無比被告更熟悉操控系爭鍍膜機之人。
    故告訴人所指稱之量產品質不良云云，是否係因為接續被告
    之後手未能嫻熟系爭鍍膜機之操作所致，與被告之行為間毫
    無因果關係，顯有合理之懷疑。且告訴人列表所指稱鍍膜失
    敗的案例，告訴人並未提出實物以證明確有如告訴人所指稱
    「鍍膜失敗」之狀況; 且造成鍍膜失敗的原因繁多，告訴人
    復未能證明已將其他因素排除，故仍無法證明被告修改參數
    執行檔之行為確曾造成告訴人之損失。至於何以告訴人公司
    業務量下滑、失去與建暐公司間之合作關係，均與被告之行
    為無關。至於證人庚○○○○於鈞院97年3月20日審理程序
    時之證述，足證由告訴人公司所提出載有證人庚○○○○所
    簽署用以證明發生損害之報告書，並非針對系爭遭刪除700
    項參數執行檔所為之判斷，該報告書中所謂參數重要云云，
    一部分係告訴人公司毫無依據之陳述，一部分則是證人庚○○○○於聽聞他人陳述後所為推測之詞，該報告書不僅與待
    證事實毫無關聯，更係證人庚○○○○推測之詞，自不得作
    為本件判決之基礎，更不得作為認定告訴人公司有致生損失
    之依據。
三、按刑法第342條之背信罪，以有取得不法利益或損害本人利
    益之意圖為必要，若無此意圖，即屬缺乏意思要件，縱有違
    背任務之行為，並致生損害於本人之財產或其他利益，自難
    律以本條之罪（此最高法院87年台上字第1055號判決意旨參
    照）。次按如果僅因處理事務之人怠於注意，致其事務生不
    良之影響，則為處理事務之過失問題，既非故意為違背其任
    務之行為，自不負若何罪責（此最高法院85年台上字第1113
    號判決意旨參照）。再按刑法上之背信罪，以損害本人之財
    產或其利益為構成要件之一，並以本人之財產或其他利益已
    否受有損害，為區別既遂與未遂之標準（此最高法院87年台
    上字第2450號判決意旨參照）。
四、證據能力部分：
  (一)證人己○○於檢察事務官詢問時所為之言詞陳述，係屬被告
    以外之人於審判外之言詞陳述，既經被告及辯護人方面明示
    不同意採為證據之意思，依刑事訴訟法第159條第1項之規定
    ，應認為不具證據能力。
  (二)告訴人威奈公司提出之刑事告訴狀及「丙○○刪除威奈科技
    鍍膜設備700項以上電腦檔案，對威奈聯合科技股份有限公
    司造成傷害報告書」，因俱屬被告以外之人於審判外之書面
    陳述，既經被告及辯護人方面明示不同意採為證據之意思，
    依刑事訴訟法第159條第1項之規定，亦應認為不具證據能力
    。
  (三)上述經排除之證據以外之供述證據及非供述證據，既經被告
    及辯護人方面表示同意採為證據，且無事實顯示係公務員因
    違法蒐證所取得之證據，本院審酌該等供述證據作成時之情
    況，亦認為適於作為證據，依刑事訴訟法第159條之5第1項
    規定，應認為均有證據能力。
五、本件被告對於其原係告訴人公司製程部副理，為告訴人公司
    處理事務之人，以及確有於起訴書所載之時間、地點將系爭
    電腦內之系爭參數檔案（包括執行檔與監控檔）刪除等行為
    ，均不爭執，核與證人己○○到庭證述相符，此外，並有通
    行碼檔案電腦畫面相片、育成中心門禁刷卡記錄、檔案修改
    、刪除電腦畫面相片等在卷可稽，應堪信為真實，故本件主
    要應審究之爭執要點在於：(一)被告刪除上開系爭參數檔案之
    行為，主觀上是否是意圖為自己或第三人不法之利益，或為
    損害告訴人公司之利益？(二)客觀上，該行為得否認為是違背
    任務之行為？(三)又該行為是否確有致生損害於告訴人公司之
    財產或其他利益？以下茲分別析述之：
（一）【有關主觀意圖部分】：
  (1)經查：證人即目前仍任職於告訴人公司、且是當初接手被告
    工作之乙○○於本院審理時具結後證稱：起訴書所載該些遭
    被告刪除之參數，在被告交接完後，大部分均被伊及其他人
    從系爭電腦之資源回收筒內找出，找的時間約花費10分鐘（
    本院卷(二)第54、60、61、64頁參見）。故被告將起訴書所載
    電腦內之系爭參數檔案刪除之行為，客觀上確實僅止於將系
    爭參數檔案移置至仍可隨時將之找回並復原之電腦資源回收
    筒內，而非將該些參數徹底、刪除到永久、完全不能復原之
    狀態，應可認定。衡諸常情，被告乃為一專精系爭電腦使用
    之人，如其主觀上認為刪除系爭電腦內之系爭參數檔案可以
    圖謀自己或第三人不法之利益、或可損害告訴人公司之利益
    ，且欲使該結果發生，則其應可非常輕易地將系爭電腦內之
    系爭參數檔案徹底、完全、永久地刪除，惟實際上，其卻僅
    將之移置到較為不占空間之電腦資源回收筒內，且只要花約
    10分鐘，告訴人公司之內部接手員工即證人乙○○便可將大
    多數都找回復原，則其於做上開形式上刪除（實際上為移置
    ）之行為時，主觀上是否確是基於為自己或第三人不法之利
    益，或為損害告訴人公司之利益而為，及是否確無可能如其
    所辯稱僅是其業務上基於個人工作習慣所為之例行行為，才
    會將已無需使用之參數移置資源回收筒，部分已經穩定且仍
    須使用之執行檔參數則另以同檔名回存，以避免公司其他人
    混淆，自尚非屬無疑。
  (2)次查：公訴人於論告時雖主張：依最高法院95年度台上5671
    號判決意旨，背信罪為目的犯，對於損害本人之利益，僅需
    對於未來予本人財產損害之事實，有容認其發生之認識即可
    ，然本件被告既僅是將系爭參數檔案移置到電腦資源回收筒
    內，故只要是稍具電腦基礎知識之人，均能輕易從資源回收
    筒找到或回復該些檔案，則被告對於告訴人公司將來可能受
    有何種財產損害之事實，何以得認為已有容認其發生之認識
    ，公訴人並未能舉證至超越合理懷疑使人信其無疑之程度。
（二）【客觀上是否得認係違背任務之行為部分】：
  (1)經查：證人即原告訴人代表人己○○於本院審理時證稱：公
    司未曾規定修改或刪除檔案需向公司提出口頭報告、亦未規
    定所有的參數均要保留備用等語（本院卷(一)第185頁參見）
    ，此核與另一證人即原告訴人公司員工甲○○到庭具結證稱
    ：伊任職於告訴人公司期間，公司未曾出示公告或召開會議
    做成決議，限制或禁止員工修改或刪除參數，購買該鍍膜機
    時，原廠會給一些參數，如果不合用，就根據原來給的參數
    作修改，被告如果要修改該參數，不需要登載簿冊等語（本
    院卷(一)第174、177頁參見），故可知被告前於任職於告訴人
    公司期間，告訴人公司確定並未要求員工不得任意刪除參數
    檔案、或如要刪除參數檔案需先報備之規範，故縱使被告確
    有將系爭參數檔案刪除移置到資源回收筒之行為，亦並未抵
    觸或違反告訴人公司之內部規定，是客觀上自尚難認為如此
    已經構成違背任務之行為。
  (2)再查：監控檔是系爭機器生產過程中所自動留下之紀錄檔，
    過去的機器因為電腦容量有限，過去檔案會自動刪除，現在
    電腦容量增大，大部分檔案則會被保留，管理者可以自行決
    定是否要刪除已經使用並製作完成之檔案，產品製成之後加
    以刪除，本來就是合理的處理方式等語，亦經證人即被告前
    任職於告訴人公司之同事戊○○於本院審理時具結證述屬實
    （本院卷(一)第133至134頁參見），至另一位證人乙○○亦到
    庭具結證稱：伊自93年2月進入公司，與被告共事期間，應
    該是有看過被告把參數刪除，被告之前是伊的主管，伊認為
    被告是有權利去做這些事情，如被告還在該職位，因為被告
    是主管，如確有修改參數，伊可能會不曉得... 被告離開之
    後，伊也會去設定參數，原則上伊會留著，但也會更改檔名
    等語（本院卷(二)第49、51頁參見），故可知被告於原任職告
    訴人公司期間時，本即因工作職務上之需要，有研發、修改
    、微調、測試、刪除系爭參數之權限，亦曾有多次刪除之情
    形，然均未見告訴人公司有任何制止或限制之情形，故被告
    辯稱其將起訴書所載之系爭參數檔案刪除之行為，確僅是其
    業務上基於個人工作習慣所為之例行行為，亦非與常情顯然
    有違。證人乙○○雖證稱其習慣上不會予以刪除，然此僅為
    該個人之工作習慣，尚難以此逕認與此不同之工作習慣即屬
    於違背任務之行為。
（三）【該行為是否有致生損害於告訴人之財產或其他利益】
  (1)公訴人於審理時主張：如何判斷損害，學者黃榮堅認必須
    兼顧法律面的角度與經濟面的角度，所謂的財產，是所有具
    金錢價值的物質和情狀，扣除具金錢價值意義之債務的總合
    ，亦即以民法法秩序的保障作為刑法對於財產保護領域內的
    財產概念。經證人戊○○證述：不同的產品執行檔會有些微
    不同，產品製成後執行檔會被保留，下次製作相類似產品時
    ，會被叫出來微調；監控檔則用以產品不符合需求時做確認
    之用，故被告將告訴人公司自92年12月至94年5月所辛苦建
    立的超過700個鍍膜檔案瞬間加以刪除。而證人己○○證述
    ：若修改參數，會保留原參數作為參考依據，本案發生前，
    未有刪除執行檔之前例，依被告學經歷，應知保留起訴書所
    載之紀錄檔及監控檔之重要性，因該等參數在生產上具有追
    蹤及控管品質之價值，被告離職前，已有客戶抱怨產品品質
    不佳，須調前參數加以核對檢討之經驗，故被告應知刪除參
    數對公司日後無法比對產品品質良窳之影響性，被告欲修改
    參數須輸入被告才知之密碼，意在防止外人任意刪除具重要
    性之參數等。又證人黃正雄亦於審判中證述：若被告確實
    刪除700項以上電腦檔案，則必然對威奈公司造成嚴重損害
    ，並足以影響其未來之營運，足認該當於背信罪之「損害」
    構成要件。而在營業秘密法第2條規範：所稱營業秘密，
    係指方法、技術、製程、配方、程式、設計或其他可用於生
    產、銷售或經營之資訊，而符合左列要件者：一、非一般涉
    及該類資訊之人所知者。二、因其秘密性而具有實際或潛在
    之經濟價值者。三、所有人已採取合理之保密措施者。第3
    條規範：受雇人於職務上研究或開發之營業秘密，歸雇用人
    所有。但契約另有約定者，從其約定。第12條規範：故意或
    過失不法侵害他人之營業秘密者，負損害賠償責任。數人共
    同不法侵害者，連帶負賠償責任。被告談妥出售持有股票事
    宜，翌日即行大幅刪除電腦數據，離職後即組環球奈米公司
    等一連串行為，可知被告明知其欲前往環球奈米公司就職，
    即將其所職司保管對告訴人公司極具重要性之參數刪除，顯
    屬為自己或第三人之不法利益，或損害於本人之利益，而為
    違背其任務之行為，至於本件發生之損害為何及如何計算，
    亦有告訴人公司所呈之損害說明書及卷內庚○○○○所出具
    之傷害報告書可參云云。
  (2)經查：證人甲○○於審理時具結後證稱：之前任職於告訴人
    公司時，如果是遇到客戶抱怨產品不良的問題，伊等會退鍍
    ，就是把薄膜洗掉，再重新鍍膜，重新鍍膜的參數是由被告
    設定，如何訂定伊不知道，但伊沒有看過把原有參數拿出來
    檢討的過程，但伊推想要用舊的參數作修改，但沒有聽過被
    告說舊的參數要拿出來改（本院卷(一)第176頁參見），另一
    證人乙○○亦於審理時具結證稱：被告任職期間，如果發生
    客戶反應品質不良時，被告如何處理，伊不太確定，但有時
    候伊會重工，即退鍍之後，再重新鍍膜，應該沒有發生過退
    回來品質不良之後，還要把這些監控檔叫出來看發生原因在
    哪邊，才去做退膜的動作（本院卷(二)第57、58頁參見）。故
    可知，實際上如果告訴人公司之前遇到客戶抱怨產品品質不
    良，員工一般即會直接進行退鍍後再重新鍍膜，並不必然需
    要調出之前的監控檔核對，是告訴人前代表人己○○證稱被
    告離職前，如有客戶抱怨產品品質不佳，即必定需要調出之
    前的監控檔參數加以核對，始可改良品質云云，顯係屬純就
    理論上之推想，與告訴人公司實際上之操作情形不符，是證
    人己○○此部分之證詞，自屬難以採信，故被告刪除移置監
    控檔之行為，與告訴人公司何以會無法檢討客戶抱怨產品品
    質不良之結果間，尚無因果關連性存在。
  (3)又查：證人即曾擔任告訴人公司顧問之黃正雄於審判中具結
    證稱：檢察官提出之告訴人公司於95年7月1日所提供之「丙○○刪除威奈科技鍍膜設備700項以上電腦檔案，對威奈聯
    合科技股份有限公司造成傷害報告書」中，只有第1頁是其
    所寫，其他的都是告訴人公司所做，伊並沒有全程看完內容
    便簽名，故不適合認為第2至15頁是伊的意見，且因伊並未
    實際看過系爭該700多個檔案，只是因為聽聞過別人曾經有
    找參數很麻煩的經驗，故認為參數本身很重要，伊自己並無
    很難找參數之經驗、亦無產業之實務經驗，伊也不清楚何謂
    監控檔與執行檔，但如果留下來應當有幫助，因為可以針對
    客戶的埋怨再修改，但是如果沒有保留，其實這些參數仍都
    可以抓回來，但是需要時間，故對告訴人公司的損害應就是
    浪費時間，伊於第1頁報告倒數第3行寫到：「在此鄭重申明
    ：如果丙○○確實刪除鍍膜設備700項以上電腦檔案，必然
    對威奈公司造成嚴重傷害，並足以影響未來的營運」等語，
    僅是伊的推測」等語。（本院卷(二)第25、30至36、38頁參見
    ），故證人黃正雄既未曾親眼看過系爭700多項參數，只是
    聽聞告訴人當時之代表人己○○以及聽聞其他人曾經有找參
    數之經驗，即於前揭報告書第1頁內推測被告刪除系爭參數
    已經對告訴人公司造成嚴重損害，顯屬證人個人之臆測之詞
    ，難以憑採，至於前揭報告書之其他部分，則因屬於告訴人
    公司所為審判外之書面陳述，既經辯護人表示不同意採為本
    案證據之意思，故無證據能力，亦已如前述，自更無從以此
    逕認告訴人公司確有因被告之上開刪除移置之行為而生損害
    於財產或其他利益。且參酌證人乙○○到庭證稱其從資源回
    收筒找到該些遭被告刪除移置的該些檔案，所花費的時間約
    只有10分鐘，已如前述，自難認此10分鐘之時間花費即已構
    成損害，自不待言。
  (4)復查：證人己○○雖於本院審理時證稱，如果參數是屬於被
    告自行研發者，告訴人公司並未以口頭或書面與被告簽訂著
    作財產權之權利歸屬合約，但伊認為既然是用告訴人公司的
    機器設備研發，故研發後之著作財產權應該是告訴人公司取
    得（本院卷(一)第188、191頁參見），然查：起訴書所載之參
    數，性質上均各不相同，有執行檔（其中有原鍍膜機器廠商
    提供之套裝參數，亦有被告依據不同產品自行研發之參數，
    亦有以原有套裝參數為基礎再做微調者），監控檔則是系爭
    機器生產過程中所自動留下之紀錄檔，此業經證人戊○○、
    乙○○於本院審理時具結證述屬實（本院卷(一)第133至134頁
    參見、本院卷(二)第55頁），又查：另一證人黃正雄到庭證稱
    ：系爭參數應並無智慧財產權，因為買儀器時，原廠公司就
    必須提供參數給購買者，但可能生產時自己還要再稍微做調
    整，每一部機器如何調整都不一樣，不可能說可以有智慧財
    產權，所以參數也沒有抄襲的問題，因為同樣的設備但不同
    部的話，參數仍會稍微不一樣，要一再調整、嘗試錯誤，故
    如果將原先不好的參數加以刪除，對告訴人公司並無影響，
    至於起訴書所載該些參數之品質伊未親眼看見，故不知悉該
    些參數之品質如何等語（本院卷(二)第36至38頁參見），故證
    人己○○主張該些參數全部都是有財產價值之電腦檔案，且
    權利均應歸屬於告訴人公司，顯屬與證人黃正雄、戊○○等
    人前揭之證述有所扞格，是否可信，已非無疑。故檢察官於
    最後言詞辯論時，主張應逕將系爭參數檔案全數視為告訴人
    公司之營業秘密，並應逕行將被告刪除移置系爭參數檔案之
    行為視為侵害營業秘密之行為，從而應逕行依營業秘密法之
    規定計算損害云云，顯均屬率斷，欠缺理由，自難採信。
六、綜上所述，被告自始均堅決否認有何背信之故意及犯行，而
    本件檢察官就被告背信之犯罪事實所指出之證據及證明方法
    ，亦不足以說服法官形成被告有罪之心證，而本院亦查無任
    何其他積極具體之事證足以證明被告於起訴書所載之時間、
    地點，將系爭參數檔案刪除移置到資源回收筒之行為，主觀
    上有故意損害本人即告訴人公司之意圖，客觀上已構成違背
    任務之行為，且已致告訴人公司之財產或其他利益受損，故
    檢察官之證明自難謂已達一般人可確信其為真實亦即已超越
    合理懷疑之程度。故本件被告之行為既屬不能證明，基於前
    開法律規定及判例意旨所揭示之無罪推定原則，自應為被告
    無罪判決之諭知。
肆、【妨害電腦使用罪部分】：
    本件起訴意旨認被告上開所為，另涉犯刑法第359條之妨害
    電腦使用罪嫌，然依同法第363條之規定，須告訴乃論，茲
    據告訴人具狀撤回告訴（本院卷(二)第9頁參見），依照首開
    說明，此部分爰不經言詞辯論，逕為諭知不受理之判決。
伍、據上論斷，應依刑事訴訟法第301條第1項、第303條第3款、
    第307條，判決如主文。
本案經檢察官丁○○到庭執行職務
中    華    民    國    97    年    4     月    21    日
                  刑事第十庭  審判長法  官  陳欽賢
                                    法  官  卓穎毓
                                    法  官  林臻嫺
以上正本證明與原本無異。
如不服本判決應於收受本判決後10日內向本院提出上訴書狀，並
應敘述具體理由。如未敘述上訴理由者，應於上訴期間屆滿後20
日內向本院補提理由書狀（均須按他造當事人之人數附繕本）「
切勿逕送上級法院」。
                                    書記官  許悉愛
中    華    民    國    97    年    4     月    21    日


司法院資訊處製作；財團法人民間司法改革基金會備份。
